【裁判字號】    92,交抗,111
【裁判日期】    920225
【裁判案由】    聲明異議
【裁判全文】
臺灣高等法院臺中分院刑事裁定                    九十二年度交抗字第一一一號
    抗  告  人
    即受處分人  甲○○  男二十.
右抗告人因違反道路交通管理處罰條例案件，不服臺灣南投地方法院中華民國九十一
年十二月三十一日裁定（九十一年度交聲字第一二二號），提起抗告，本院裁定如左
：
      主  文
抗告駁回。
      理  由
一、本件抗告人即受處分人甲○○之抗告意旨略以：抗告人行駛國道均依道路速限行
    駛，且深知道路行駛之規定，為顧及自身安全，並未任意變換車道或蛇行，若變
    換車道時，一定會亮警示燈，讓其他車輛有所警覺。且若抗告人有原舉發單位所
    指之違規行為，定遭國道警察攔截或照相舉發或其他種種之測試，然抗告人既未
    受攔阻或照相舉發，足認異議人並未有蛇行、任意變換車道之行為。是原審徒以
    舉發警員之證述，遽認抗告人確有該遭舉發違規之事實，顯不符行政比例法則，
    是該舉發顯有違誤，原裁定顯有未當，爰提起抗告，請求撤銷原裁定，更為適法
    之裁定云云。
二、按汽車行駛於高速公路或設站管制之道路，而不遵管制之規定者，處汽車駕駛人
    新臺幣三千元以上六千元以下罰鍰；又汽車駕駛人駕駛汽車有在道路上蛇行者，
    處新臺幣六千元以上二萬四千元以下之罰鍰，並吊該車輛牌照三個月，道路交通
    管理處罰條例第三十三條第一項、第四十三條第一項、第四項分別定有明文。
三、經查（一）本件抗告人即受處分人甲○○於民國九十一年七月五日下午六時四十
    五分許，駕駛車牌號碼Ｂ八─八○七三號自用小客車，在國道三號高速公路南下
    八十八公里至九十三公里處，在道路蛇行，不依規定任意變換車道，並與車號五
    Ｐ─○九九三號自用小客車競速行駛，為內政部警政署國道公路警察局第六隊逕
    行舉發等情，此有內部政警政署國道公路警察局舉發違反道路交通管理事件通知
    單、國道公路警察局第六警察隊逕行舉發案件登記表各一份在卷足憑，並經證人
    即舉發員警蘇中泰於原審調查時到庭證稱：「當天我們在國道三號公路南下八八
    公里處做定點測速勤務，後來有二部車經過我們巡邏車後，就開始競速，一部是
    車號五Ｐ─○九九三，另一部為Ｂ八─八○七三號，我們一路尾隨至九三公里處
    ，將五Ｐ─○九九三號車攔下。因當時我們只有一部車，沒有辦法攔下Ｂ八─八
    ○七三號車。據我們詢問五Ｐ─○九九三號車主是否有與Ｂ八─八○七三號的車
    主相互競速﹖他說有。」、「（問：當天是否有警示的動作）有開警示燈並鳴警
    報器，所以會在九三公里處欄停，是因為該路段已經區隔前後車潮，我確保安全
    無虞才會欄停該二部車，當時我有揮手示意要二部車停下。」等語屬實（見原審
    卷第九、十頁）。而衡諸證人蘇中泰係執勤警員，其立場客觀中立，且其與抗告
    人素不相識，亦無宿怨，苟抗告人無該等違規情事，舉發員警當無設詞攀誣之理
    ，是其所為之證言，應屬真實可信。（二）另按道路交通管理處罰條例第七條第
    一項之規定：「道路交通管理之稽查，違規之紀錄，由交通勤務警察，或依法令
    執行交通稽查任務之人員執行之」，是抗告人違規之事實，係由執行交通勤務之
    員警蘇中泰在現場取締，其並經原審法院依法傳訊而在庭結證在案，自難謂其取
    締之事實毫無憑證，否則所有由員警當場舉發之違規事件，豈非均得視為毫無憑
    據，則何有現場取締制度之必要。（三）再按交通警員掣單舉發違反道路交通管
    理處罰條例所列之違規事實，本質上為行政處分，係公務員基於職務上權力，依
    法就特定之具體事件所為具公法上效果之單方行政行為，基於公務員為公法上行
    為具有公信力之原則，該行政行為當可被推定為真正，其據以依法處分之事實認
    定，亦應為正確無誤。從而，本件抗告人既未就執勤員警之舉發內容有誤提出相
    關證據以供調查，亦無何證據足資證明執勤員警有捏造事實違法取締之情事，則
    執勤警員本其維護交通秩序、安全職責所為之舉發，自應受到合法、正確之推定
    。抗告人徒以其未受欄停，並經拍照存證，足認其並無違規行為云云為辯解，應
    不足採信。（四）從而原處分機關依據上開事實及前揭法律規定，處以抗告人新
    臺幣二萬一千元之罰鍰，及吊扣車輛號牌三個月，於法並無不合。是原審以異議
    無理由而予駁回，經核並無不合。抗告人抗告意旨仍執前詞，指摘原裁定不當，
    並無理由，應予駁回。
四、據上論斷，應依道路交通案件處理辦法第二十六條、刑事訴訟法第四百十二條裁
    定如主文。
中      華      民      國      九十二      年      二    月    二十五  日
                                  臺灣高等法院臺中分院刑事第八庭
                審判長法  官  羅  得  村
                                              法  官  劉  榮  服
                                              法  官  黃  文  進
右正本證明與原本無異。
不得再抗告。
                                              書記官  許  麗  花
中      華      民      國      九十二   年       二      月    二十六  日
                                                                        Ｋ


司法院資訊處製作；財團法人民間司法改革基金會備份。
